it: Tipo di pneumatico dell’ATV/fuoristrada: ATV; Fango; Camion fuoristrada; Corsa; Rock crawling; Sabbia; Neve; UTV; Altro
fr: Type de pneu VTT/tout-terrain: ATV; Boue; Camion tout-terrain; Courses; Ramper les rochers; Sable; Neige; UTV; Autre
lt-LT: Keturračio / visureigio padangos tipas: ATV; Purvo; Bekelės visureigiams; Lenktynėms; Pravažumo varžyboms; Smėliui; Sniegui; UTV; Kita
ja: ATV/オフロード用タイヤの種類: ATV; 泥; オフロードトラック; レース; ロッククローリング; 砂; 雪; UTV; その他
zh-CN: ATV/越野轮胎类型: ATV; 泥; 越野卡车; 赛车; 攀岩; 沙子; 雪地; UTV; 其他
ko: ATV/오프로드 타이어 종류: ATV; 진흙; 오프로드 트럭; 레이싱; 암벽 크롤링; 모래; 눈; UTV; 기타
el: Τύπος ελαστικού ATV/Εκτός δρόμου: ATV; Για τη λάσπη; Παντός εδάφους; Αγωνιστικά; Rock crawling; Για την άμμο; Για το χιόνι; UTV; Άλλο
de: Quad-/Offroad-Reifentyp: ATV; Dreck; Offroad-Truck; Rennen; Rock Crawling; Sand; Schnee; UTV; Sonstiges
vi: Loại lốp xe vượt địa hình/lốp địa hình: Xe vượt mọi địa hình; Lốp đi đường bùn; Xe tải địa hình; Lốp đua; Leo núi; Lốp đi trên cát; Lốp đi tuyết; Lốp xe địa hình tiện ích; Khác
bg-BG: Тип гума за ATV/офроуд: ATV; Кал; Офроуд камион; Състезания; Пълзене по скали; Пясък; Сняг; UTV; Други
ro-RO: Tip anvelopă ATV/Off-road: ATV; Noroi; Autocamion de teren; Curse; Cățărarea pe stânci; Nisip; Zăpadă; UTV; Altele
pt-PT: Tipo de pneu para quadriciclo/todo-o-terreno: ATV; De lama; Camião todo-o-terreno; Corridas; Terreno rochoso; Areia; Neve; UTV; Outro
hu: Quad/Off-road jármű abroncsának típusa: ATV; Sár; Terepjáró teherautó; Verseny; Sziklás terep; Homok; Hó; UTV; Egyéb
th: ประเภทยางรถเอทีวี/ออฟโรด: รถ ATV; โคลน; รถบรรทุกออฟโรด; สำหรับแข่ง; ไต่หิน; ทราย; หิมะ; รถ UTV; อื่นๆ
hr-HR: Vrsta guma za ATV/terenska vozila: ATV; Blato; Terenski kamion; Utrke; Vožnja po stijenama; Pijesak; Snijeg; UTV; Ostalo
sv: Däcktyp för fyrhjuling/terrängfordon: ATV; Lera; Terränglastbil; Racing; Rock crawling; Sand; Snö; UTV; Övrigt
sk-SK: Typ pneumatík pre štvorkolky / terénnych pneumatík: ATV; Blato; Terénne nákladné auto; Preteky; Skalolezectvo; Piesok; Sneh; UTV; Iné
nb: Dekktype for ATV/firehjuling: ATV; Gjørme; Offroad-bil; Racing; Steinkrypning; Sand; Snø; UTV; Annet
fi: ATV-/maastorengastyyppi: ATV; Muta; Maastoauto; Kilpailu; Kivien yli kulkeminen; Hiekka; Lumi; UTV; Muu
zh-TW: ATV/越野輪胎類型: ATV; 泥漿; 越野卡車; 賽車; 攀岩; 沙子; 雪; UTV; 其他
ru: Тип шин для мотовездеходов: Вездеход; Грязь; Внедорожный грузовик; Гонки; Рок-кроулинг; Песок; Снег; Утилитарный вездеход; Другое
sl-SI: Vrsta pnevmatik za vse terene/terenskih pnevmatik: ATV; Za blato; Terenski tovornjak; Dirkalno; Lezenje po skalah; Za pesek; Za sneg; UTV; Drugo
nl: Type ATV/offroad-band: ATV; Modder; Offroad vrachtwagen; Racen; Voor rotsen; Zand; Sneeuw; UTV; Andere
es: Tipo de neumático ATV/todoterreno: ATV; Lodo; Camión todoterreno; Carreras; Trepar rocas; Arena; Nieve; UTV; Otros
pl: Typ opony do quada/terenowej: ATV; Błoto; Samochód terenowy; Wyścigi; Jazda po skałach; Piasek; Śnieg; UTV; Inne
cs: Typ pneumatiky pro terénní vozidla: ATV; Bahno; Off-road trucky; Závodění; Skalnatý terén; Písek; Na sníh; UTV; Jiné
tr: ATV/Arazi lastiği tipi: ATV; Çamur; Arazi kamyonu; Yarış; Kaya tırmanışı; Kum; Kar; UTV; Diğer
en: ATV/Off-road tire type: ATV; Mud; Off-road truck; Racing; Rock crawling; Sand; Snow; UTV; Other
pt-BR: Tipo de pneu para quadriciclo/off-road: Quadriciclo; Lama; Para caminhão off-road; Corrida; Pneus para quadriciclos; Areia; Neve; UTV; Outro
da: ATV/offroad-dæktype: ATV; Mudder; Offroad lastbil; Racing; Klippekørsel; Sand; Sne; UTV; Andet